臺灣高雄地方法院刑事判決　　　　　　　　　　　　九十一年度易字第三四七號
　　公　訴　人　臺灣高雄地方法院檢察署檢察官
　　被　　　告　丁○○
右列被告因妨害名譽案件，經檢察官提起公訴（九十一年度偵字第一九八八九號），
本院判決如左：
    主  文
丁○○公然侮辱人，處拘役拾日，如易科罰金，以參佰元折算壹日。
    事  實
一、丁○○於民國九十一年八月十五日晚間九時許，至丙○○位於高雄縣旗山鎮南洲
    里義竹巷三之一號住處，在丙○○之先生甲○○、甲○○友人乙○○、張世東、
    張世昌等特定多數人前，公然侮辱丙○○曾遭綽號「文良」之男子挖水蛙（台語
    、即遭人摸下體之意）等穢語，嗣經丙○○報警查獲。
二、案經告訴人丙○○訴由高雄縣警察局旗山分局報請臺灣高雄地方法院檢察署檢察
    官偵查起訴。
    理  由
一、訊據被告丁○○固不否認於前揭時、地有於上述多數人在場之情形下，指稱告訴
    人丙○○曾遭綽號「文良」之男子挖水蛙（台語）之事實，惟矢口否認有右揭公
    然侮辱之犯行，辯稱：伊當時係去找人，是丙○○先問伊，為何在外面說其曾遭
    人摸下體，之後丙○○之先生甲○○亦質問伊，為何說其太太曾被人摸雞巴，伊
    始稱何時說過上開挖水蛙云云。惟查右揭事實除經告訴人丙○○及其先生甲○○
    迭於警、偵訊及本院審理時陳述綦詳外，且證人乙○○復結證稱：「（請說明本
    案發生經過？）我當時有在場，現場還有張世東、張世昌及甲○○，當時我們在
    喝茶，丙○○在旁。大約晚上九時左右被告走進屋子裡頭，好像是要找人，甲○○以及丙○○就說這裡沒有你要找的人，言下之意就是要請被告離開。被告當時
    就對甲○○說我以前有挺丙○○‧‧‧曾經被文良挖水蛙，甲○○就跟被告講，
    沒有這回事不要亂講話，但是被告還是重覆說了好幾遍，當著我們全部人的面這
    樣講。」「（挖水蛙是誰講的？）這話是被告先講的，是講挖水蛙，不是講挖雞
    巴（台語），後來被告又講了二、三次。」等語綦詳（本院卷第二六、二七頁）
    ，是被告前揭辯稱，自不足採。本件事證明確，被告犯行堪以認定。
二、按按公然侮辱乃指對被害人抽象的予以謾罵，使人難堪之行為，而誹謗除有散佈
    於眾之意圖外，尚須指摘或傳述足以毀損他人名譽之具體事實為必要。本件被告
    僅抽象的指告訴人遭綽號「文良」之人挖水蛙（台語），並無具體指摘綽號「文
    良」為何人，在何時、何地對告訴人「挖水蛙」，應屬公然侮辱範疇。又按「公
    然」必在事實上有與不特定人或多數人得以共見或共聞之狀況方足認為達於公然
    之程度，所謂多數人係包括特定之多數人在內，司法院釋字第一百四十五號解釋
    意旨可資參照。查被告既於前開時地指稱上述粗鄙言詞，而為在場之特定多數人
    得以共見、共聞，自與刑法第三百零九條第一項之要件無違。故核被告所為，係
    犯刑法第三百零九條第一項之公然侮辱罪。爰審酌被告以粗鄙之言論，公然侮辱
    他人，且當著告訴人之配偶前為之，行為尤屬可惡，又拒絕道歉，並無悔意，及
    犯罪之動機、目的、手段，犯罪時所受之刺激及其品性、生活狀況、智識程度、
    犯罪所生之損害等一切情狀，量處如主文所示之刑，並諭知易科罰金之折算標準
    。
三、據上論斷，應依刑事訴訟法第二百九十九條第一項前段，刑法第三百零九條第一
    項、第四十一條第一項，罰金罰鍰提高標準條例第一條前段、第二條，判決如主
    文。
本案經檢察官李靜文到庭執行職務。
中    華    民    國九十一    年      十二    月        十九      日
                                  臺灣高雄地方法院刑事第三庭
                                      法  官    吳為平
右正本證明與原本無異。
如不服本判決，應於判決送達後十日內，向本院提出上訴狀。
                                      書記官    曾秀鳳
中    華    民    國    九十一    年      十二    月        二十      日
